【裁判字號】    97,訴,6443
【裁判日期】    971231
【裁判案由】    清償借款
【裁判全文】
臺灣臺北地方法院民事判決              97年度訴字第6443號
原      告    台新國際商業銀行股份有限公司
法定代理人    丙○○
訴訟代理人    甲○○
被      告    乙○○
上列當事人間清償借款事件，本院於民國97年12月30日言詞辯論
終結，判決如下：
    主  文
被告應給付原告新臺幣陸拾肆萬捌仟伍佰伍拾壹元，及其中新臺
幣貳拾萬肆仟柒佰拾壹元部分，自民國九十七年八月二十八
日起至清償日止，按年息百分之十二‧九計算之利息，及其中新
臺幣拾玖萬肆仟壹佰零陸元，自民國九十七年八月二十八日起
至清償日止，按年息百分之二十計算之利息。
訴訟費用新臺幣柒仟零伍拾元由被告負擔。
    事實及理由
一、本件依兩造所訂通信貸款約定書第四項、其他事項（五）合
    意以本院為管轄第ㄧ審法院；又被告經合法通知未於言詞辯
    論期日到場，核無民事訴訟法第386條各款所列情形，爰依
    原告之聲請，由其ㄧ造辯論而為判決，合先敘明。
二、原告主張被告於民國87年7月31日向伊請領VISA信用卡 (卡
    號為0000000000000000)使用，依約即得於特約商店記帳消
    費，並於當期繳款截止日前向原告全部清償，或以循環信用
    方式繳付最低應繳金額，逾期清償除喪失期限利益外，自各
    筆帳款實際墊款日起至清償日止按年息20%加計利息。詎被
    告自至97年9月12日止，累計消費記帳額共計有新臺幣（下
    同）407,860元尚未依約清償（其中本金為394,106元，利息
    為13,754元），依約被告所有之消費款視為全部到期，被告
    除應給付上開消費款外，另應給付自97年8月28日起至清償
    日止之利息。被告又於93年6月14日與伊訂立通信貸款契約
    ，約定貸款額度為40萬元，貸款期限為5年，利息則自撥款
    日起前3個月為零利率，第4個月起改按年息12.9%計付，被
    告並應於每月2日繳款，倘屆期未為還款，即喪失期限利益
    ，其債務視為全部到期。詎被告申辦貸款後未依約清償借款
    ，至97年8月27日止，尚欠240,691元（含本金234,731元，
    利息5,960元）迄未給付，依約被告已喪失期限利益，除應
    給付上開款項外，並應給付自97年8月28日起至清償日止，
    按年息12.9%計算之利息；為此提起本訴，聲明求為命被告
    給付原告如主文第一項所示之判決等情。
三、經查，原告主張上開事實，業據其提出與所述相符之台新銀
    行通信貸款申請書暨約定書、客戶帳務查詢、信用卡申請書
    暨約定條款等影本為證。被告經合法通知未到場爭執，復未
    提出書狀答辯供本院斟酌，依民事訴訟法第280條第3項準用
    同條第1項規定，視同自認原告之主張，自堪信原告主張之
    事實為真正。從而原告依信用卡契約及消費借貸之法律關係
    提起本訴，求為如主文第ㄧ項所示之判決，即無不合，應予
    准許。
四、依民事訴訟法第385 條第1 項前段、第78條，判決如主文。
五、本件訴訟費用為裁判費，金額確定為7,050元。
中    華    民    國    97    年    12    月    31    日
                  民事第三庭    法  官  黃明發
以上正本係照原本作成。
如對本判決上訴，須於判決送達後20日內向本院提出上訴狀。
中    華    民    國    97    年    12    月    31    日
                                書記官  陳怡如


司法院資訊處製作；財團法人民間司法改革基金會備份。
